Config:
  hfst:
    Gen: ../../../src/generator-gt-norm.hfst
    Morph: ../../../src/analyser-gt-norm.hfst
  xerox:
    Gen: ../../../src/generator-gt-norm.xfst
    Morph: ../../../src/analyser-gt-norm.xfst
    App: lookup

Tests:

# todo:
# Proofread the gold standard (below)
# Then: run analyser, then correct. 


  Noun - ǩeeʹstes e-stem pöllö: # Noun - full paradigm
     ǩeeʹstes+N+Sg+Nom: ǩeeʹstes
     ǩeeʹstes+N+Sg+Gen: ǩeâstta
     ǩeeʹstes+N+Sg+Acc: ǩeâstta
     ǩeeʹstes+N+Sg+Ill: ǩeâsttsa
     ǩeeʹstes+N+Sg+Loc: ǩeâsttsest
     ǩeeʹstes+N+Sg+Com: ǩeâsttsin
     ǩeeʹstes+N+Ess: ǩeâsttsen
     ǩeeʹstes+N+Par: ǩeâsttsed
     ǩeeʹstes+N+Sg+Abe: [ǩeâsttataa, ǩeâsttatää]
     ǩeeʹstes+N+Pl+Nom: ǩeâstta
     ǩeeʹstes+N+Pl+Gen: ǩeâsttsi
     ǩeeʹstes+N+Pl+Acc: ǩeâsttsid
     ǩeeʹstes+N+Pl+Ill: ǩeâsttsid
     ǩeeʹstes+N+Pl+Loc: ǩeâsttsin
     ǩeeʹstes+N+Pl+Com: ǩeâsttsivuiʹm
     ǩeeʹstes+N+Pl+Abe: [ǩeâsttsitaa, ǩeâsttsitää]
